臺灣雲林地方法院刑事判決　　　　　　　　96年度易字第60號
公　訴　人　臺灣雲林地方法院檢察署檢察官
被　　　告　甲○○
上列被告因詐欺案件，經檢察官提起公訴（95年度偵字第6029號
），被告自白犯罪，本院合議庭裁定由受命法官獨任依簡式審判
程序審理，判決如下：
    主  文
甲○○意圖為自己不法之所有，以詐術使人將本人之物交付，處
有期徒刑壹年貳月；又意圖為自己不法之所有，以詐術得財產上
不法之利益，處有期徒刑陸月。應執行有期徒刑壹年陸月。
    事  實
一、甲○○於民國95年8 月底，經由網際網路結識乙○○，竟意
    圖為自己不法所有，基於詐欺取財之犯意，偽稱其姓名為「
    何懿旨」，並與乙○○交往，待取得信任後，於附表一所示
    時、地，以附表一所示方法，詐騙乙○○，致使乙○○陷於
    錯誤，交付如附表一所示財物共新臺幣（下同）365,978 元
    。復另行起意，基於詐欺得利之犯意，於附表二所示時、地
    ，以附表二所示方法，詐騙乙○○，致使乙○○陷於錯誤，
    取得相當於32,822元之不法利益。嗣於95年12月8 日19時30
    分許，經警在嘉義市○○路三商巧福店門口前當場查獲，始
    悉上情。
二、案經乙○○訴由雲林縣警察局斗六分局報告臺灣雲林地方法
    院檢察署檢察官偵查起訴。
    理  由
一、訊據被告甲○○於本院坦承上揭事實不諱，核與被害人乙○
    ○於警詢及檢察官訊問時指述情節相符，並有附表一、二證
    據欄所示之證據在卷可稽。足認被告自白與事實相符，堪以
    採信。綜上，本件事證明確，被告犯行，堪以認定。
二、核被告附表一所為，係犯刑法第339 條第1 項之詐欺取財；
    附表二所為，係犯同法第339 條第2 項之詐欺得利罪。又按
    接續犯乃為行為人主觀上出於一個犯罪決意，但該行為分前
    後數舉動接續進行，且各舉動間，在時間、空間上有密切關
    係者而言，縱然依修正後刑法之立法理由，鼓勵發展接續犯
    之概念，仍應以先後數舉動均係侵害同一法益者為限，始可
    認定為接續犯（臺灣高等法院暨所屬法院因應新修正刑法施
    行座談會彙編法律提案第15號、第17號審查意見參照）。被
    告經由網路網路認識被害人乙○○之初，便使用假名，自稱
    「何懿旨」，於取得被害人乙○○信任後，先騙取被害人乙
    ○○為其辦理手機，再以附表一、二所示名義，陸續自被害
    人乙○○處詐得財物。可見，被告向被害人乙○○所為之詐
    欺取財及詐欺得利行為，應係各基於一個犯罪決意所為，時
    間及空間上亦有密切關係，所為詐騙行為，又係針對被害人
    乙○○一人所為，所侵害法益亦屬相同，應各屬接續犯無誤
    。是被告多次詐欺取財及詐欺得利行為，均係基於同一犯意
    下之接續多次行為，僅侵害一個法益，各應為接續犯，屬單
    純一罪。公訴意旨認被告如附表一、二所示詐欺取財及詐欺
    得利犯行，歷時數月，手法各異，乃屬數行為，請分論併罰
    云云，顯有誤會，併此說明。公訴人僅就附表一編號一至六
    之詐欺取財提起公訴，其餘部分未及論列，然檢察官就犯罪
    事實一部起訴者，其效力及於全部，被告經檢察官起訴範圍
    外之詐欺取財犯行（即附表一編號七部分），與前揭論罪科
    刑部分，係基於接續犯意所為，屬單純一罪，本院自得併予
    審理，附予敘明。又其所犯上開詐欺取財及詐欺得利犯行，
    犯意各別、行為互殊，應予分論併罰。爰審酌被告為高中肄
    業學歷，在網際網路認識被害人乙○○後，竟為詐取財物花
    用，以「何懿旨」自稱，並假借各種名義，自被害人乙○○
    處取得財物及得財產上之不法利益，使被害人乙○○心理受
    到創傷，並於短時間內，擴張信用，支出其無力負擔之金錢
    ，造成被害人乙○○受有相當大之損害，及犯後坦承犯行等
    一切情狀，量處如主文所示之刑，併定其應執行之刑。
據上論斷，應依刑事訴訟法第273 條之1 第1 項、第284 條之1
、第299 條第1 項前段，刑法第339 條第1 項、第2 項、第51條
第5 款，刑法施行法第1 條之1 ，判決如主文。
本案經檢察官蕭如娟到庭執行職務
中　　華　　民　　國　　96　　年　　3 　　月　　22　　日
                  刑事第二庭    法  官  柯志民
以上正本證明與原本無異。
如不服本判決，應於判決收受後10日內，向本院提出上訴狀（須
附繕本）。
                                書記官　魏輝碩
中　　華　　民　　國　　96　　年　　3 　　月　　22　　日
附表一：詐欺取財部分
┌──┬───────────────────────────────┬──────────┐
│編號│             方                            法                 │    證        據    │
├──┼───────────────────────────────┼──────────┤
│ １ │於95年8月31日佯稱公司發生財務危機，希望乙○○幫忙協助度過難關 │臺銀帳戶綜合存款存摺│
│    │，乙○○乃自其向臺灣銀行斗六分行所申設帳號為000000000000帳戶（│影本（警卷23頁）、臺│
│    │下稱臺銀帳戶）內之2,000元轉帳至被告所指示之誠泰銀行00000000000│銀96年1 月17日函文（│
│    │74322號帳戶內。                                               │偵卷52、53頁）。    │
├──┼───────────────────────────────┼──────────┤
│ ２ │於95年8月30日先以公用電話佯稱行動電話及證件等物品遺失，未來聯 │「浤基通信行」信用卡│
│    │繫可能均以公用電話；復於95年9月5日至斗六市找乙○○表示略以：「│簽帳單持用人存根（偵│
│    │沒有電話，實在難以連絡」等內容，乙○○乃陪同被告前往「浤基通信│卷33頁）。          │
│    │行」（商店代號0000000000），持玉山銀行信用卡刷卡購買行動電話及│                    │
│    │申辦和信電訊公司0000000000號門號，共計花費5,500元。           │                    │
├──┼───────────────────────────────┼──────────┤
│ ３ │於95年9 月6 日至雲林縣斗六市找乙○○並佯稱須還他人欠款30,000元│中信斗六分行預借現金│
│    │，乙○○乃依被告指示前往中國信託商業銀行斗六分行（下稱中信斗六│簽帳單持用人存根（偵│
│    │分行），以信用卡預借現金方式，將借得之70,000元交付予被告。    │卷34頁）。          │
├──┼───────────────────────────────┼──────────┤
│ ４ │於95年9 月11日先佯稱要還錢給乙○○而要到雲林縣斗六市，被告至雲│                    │
│    │林縣斗六市後復對乙○○佯稱略以：「我母親已匯款4,700,000 元給我│                    │
│    │，因銀行作業還需4 個工作才可領取，尚缺30,000元之欠款須馬上還」│                    │
│    │等內容，乙○○乃與被告一同前往嘉義縣市刷卡購物：              │                    │
│    │(1)於11時28分許，以乙○○之玉山銀行信用卡，在燦坤3C量販店嘉義文│(1)燦坤3C量販店嘉義文│
│    │  化店，購買價值26,498元之電腦（含周邊設備），由被告取得提貨單│  化店簽帳單持用人存│
│    │  後，另在不詳地點提貨後變賣。                                │  根（偵卷33頁）。  │
│    │(2)於11時57分許，以乙○○之玉山銀行信用卡，在威寶電信公司嘉義林│(2)威寶電信公司嘉義林│
│    │  森西店，購買價值12,780元之行動電話（搭配威寶電信公司行動電話│  森西店簽帳單持用人│
│    │  門號，SIM 卡由被告持用），嗣至其他通信行將行動電話售出變現，│  存根（偵卷35頁）。│
│    │  供被告花用。                                                │                    │
│    │(3)於12時18分許，以乙○○之中國信託信用卡，在全虹通信行嘉興店，│(3)全虹通信行嘉興店簽│
│    │  購買價值18,800元之行動電話，嗣至其他通信行售出變現，供被告花│  帳單持用人存根（偵│
│    │  用。                                                        │  卷35頁）。        │
│    │(4)於14時39分及40分許，分別以乙○○之中國信託、玉山銀行信用卡，│(4)旺樹通訊行簽帳單持│
│    │  在旺樹通訊行分別刷卡消費6,500 元、7,000 元，購買價值13,500元│  用人存根2 張（偵卷│
│    │  之行動電話，嗣至其他通信行將行動電話售出變現，供被告花用。  │  36頁）。          │
│    │上開(3)(4)其中之一，搭配台灣大哥大行動電話門號，SIM卡由被告持用 │                    │
│    │。                                                            │                    │
├──┼───────────────────────────────┼──────────┤
│ ５ │於95年9 月21日至雲林縣斗六市，向乙○○佯稱借款，乙○○乃至大眾│乙○○大眾商業銀行現│
│    │商業銀行以預借現金70,000元。                                  │金卡帳戶交易明細及大│
│    │                                                              │眾商業銀行現金卡申請│
│    │                                                              │書（偵卷49、50頁）。│
├──┼───────────────────────────────┼──────────┤
│ ６ │自95年10月13日起，至95年12月4日止，對乙○○或佯稱被逼債，或佯 │臺銀帳戶綜合存款存  │
│    │稱被捉將被關而急需乙○○幫忙拯救，乙○○乃陸續依被告指示轉帳或│摺影本（警卷25、26頁│
│    │匯款至王莉君名義之萬泰銀行0000000000000000號帳戶內：          │）、臺銀96年1 月17日│
│    │(1)自台銀帳戶內之存款轉帳者                                    │函文（偵卷52、53頁）│
│    │  於95年10月13日轉帳3,000元。                               │、萬泰商業銀行存款憑│
│    │  於95年10月23日轉帳14,000元。                              │條（警卷26頁及偵卷32│
│    │  於95年10月25日轉帳3,000元。                               │頁）                │
│    │  於95年10月26日轉帳3,000元。                               │                    │
│    │  於95年11月1日轉帳14,000元。                               │                    │
│    │  於95年11月6日轉帳10,000元。                               │                    │
│    │  於95年11月7日轉帳4,000元。                                │                    │
│    │  於95年11月13日轉帳19,000元、11,000元。                    │                    │
│    │  於95年11月14日轉帳3,000元。                               │                    │
│    │  於95年11月17日轉帳5,000元。                               │                    │
│    │  於95年11月24日轉帳10,500元、500元。                       │                    │
│    │  於95年11月28日轉帳5,000元。                               │                    │
│    │  於95年12月4日轉帳1,200元、10,700元。                      │                    │
│    │(2)於95年11月27日，以現金存款10,000元。                        │                    │
├──┼───────────────────────────────┼──────────┤
│ ７ │於95年12月8 日下午，被告再次撥打電話，向乙○○表示：已向親戚借│證人乙○○之警詢筆錄│
│    │得50,000元，準備繳交信用卡最低費用15,000元，要求見面等語，並聽│（警卷5 、6 頁）及檢│
│    │到乙○○表示現在身上有錢，遂要求再借款30,000元，並約定在嘉義市│察官訊問筆錄（偵卷28│
│    │火車站前仁愛路嘉年華戲院，並在三商巧福用餐時，乙○○交付20,000│頁）                │
│    │元予被告。                                                    │                    │
├──┼───────────────────────────────┴──────────┤
│合計│共365,978元。                                                                       │
└──┴──────────────────────────────────────────┘
附表二：詐欺得利部分
┌──┬───────────────────────────────┬──────────┐
│編號│             方                            法                 │    證        據    │
├──┼───────────────────────────────┼──────────┤
│ １ │利用詐騙乙○○購買行動電話予被告之同時，以乙○○名義向各電訊公│和信電訊公司電信費繳│
│    │司申辦行動電話門號，被告取得前開門號之SIM卡後持用，而分別詐得 │款單（警卷29頁，偵卷│
│    │價值不等之免費使用行動電話通訊之利益：                        │37頁）、威寶電信公司│
│    │(1)95年9月5日申辦和信電訊公司門號0000000000，電信費11,529元。  │行動電話繳款書（偵卷│
│    │(2)95年9月11日申辦威寶電信公司門號0986***957，電信費9,417元。  │41頁）、台灣大哥大公│
│    │(3)95年9 月11日申辦台灣大哥大公司門號0000000000，電信費11,876元│司電信費帳單3 張（偵│
│    │  。                                                          │卷38至40頁）及臺灣大│
│    │共計：32,822元之不法利益。                                    │哥大行動通訊網路業務│
│    │                                                              │服務申請書（警卷30頁│
│    │                                                              │）。                │
└──┴───────────────────────────────┴──────────┘
論罪之法條全文：
刑法第339條
意圖為自己或第三人不法之所有，以詐術使人將本人或第三人之
物交付者，處五年以下有期徒刑、拘役或科或併科一千元以下罰
金。
以前項方法得財產上不法之利益或使第三人得之者，亦同。
前二項之未遂犯罰之。
